【裁判字號】    98,上易,822
【裁判日期】    981211
【裁判案由】    傷害
【裁判全文】
臺灣高等法院臺南分院刑事判決         98年度上易字第822號
上  訴  人  臺灣雲林地方法院檢察署檢察官
被      告  甲○○
上列上訴人因被告傷害案件，不服臺灣雲林地方法院98年度易字
第552號中華民國98年10月22日第一審判決（起訴案號：臺灣雲
林地方法院檢察署98年度偵字第4641號），提起上訴，本院判決
如下：
    主  文
上訴駁回。
    理  由
一、按依刑事訴訟法第350條、第361條、第362條、第367條規定
    ，不服地方法院之第一審判決，提起第二審上訴者，須提出
    上訴書狀，並應敘述「具體理由」，為上訴必備之程式。所
    稱具體理由，必係依據卷內既有訴訟資料或提出新事證，指
    摘或表明第一審判決有何採證、認事、用法或量刑等足以影
    響判決本旨之不當或違法，而構成應予撤銷之具體事由，始
    克相當；如未依上揭意旨指出具體事由，而僅泛言或單憑當
    事人自我說詞，指摘原判決採證認事違法、用法不當、判決
    不公、量刑過重等等，即屬未敘述具體理由，所提第二審上
    訴不合法律上之程式，得不經言詞辯論，由第二審法院予以
    判決駁回（最高法院98年度台上字第6531號刑事判決意旨參
    照）。
二、本件上訴人以核閱告訴人乙○○請求上訴意旨略以：「被告
    與告訴人迄今未達成和解，亦未提出任何賠償，而被告於犯
    後偵查程序中否認有傷害聲請人之犯行，顯見其犯後猶矯飾
    卸詞，惡性重大，原審判處被告有期徒刑2月，量刑顯然過
    輕」等情，認被告犯罪後態度不佳，應為原審量刑審酌之情
    狀為由，爰請求撤銷原判決，更為適法之判決云云。
三、經查，被告對於犯罪事實於原審行準備程序、審理中坦承不
    諱，核與告訴人等證述情節相符，原審聽取公訴人、被告之
    意見後適用簡式審判程序，以被告犯刑法第277條第1項之傷
    害罪事證明確；且原審於審理期日當庭訊問「雙方是否和解
    ？對本案有何竟見？」時，告訴人答稱：「請法官依法處理
    」等語，有筆錄可憑，是告訴人顯然無意和解甚明；原審因
    而審酌被告與告訴人之關係、發生事情之原由、告訴人所受
    之傷害、檢察官及被告對刑度之意見、被告犯後承認罪名之
    態度等一切情狀，量處被告有期徒刑2月，核原判決認事用
    法，均無不當，量刑亦屬妥適，從形式上予之審查，並無違
    背法令之情形。上訴意旨非但並無隻字片語表明第一審判決
    採證、認事、用法有何不當或違法之處，而僅單憑告訴人之
    個人說詞，針對屬事實審法院刑罰裁量權行使範疇之量刑事
    宜，主張判決不當，即屬未敘述具體理由，自難認其上訴合
    於法律上之程式；其上訴不合法，應予駁回，並不經言詞辯
    論為之。
四、爰依刑事訴訟法第367條前段、第372條，判決如主文。
中    華    民    國    98    年    12    月    11    日
                  刑事第六庭  審判長法  官  董武全
                                    法  官  沈揚仁
                                    法  官  趙文淵
以上正本證明與原本無異。
不得上訴。
                                    書記官  呂宬樂
中    華    民    國    98    年    12    月    11    日


司法院資訊處製作；財團法人民間司法改革基金會備份。
